【裁判字號】    99,訴緝,82
【裁判日期】    991214
【裁判案由】    違反毒品危害防制條例
【裁判全文】
臺灣彰化地方法院刑事判決              99年度訴緝字第82號
公  訴  人  臺灣彰化地方法院檢察署檢察官
被      告  陳贏介
上列被告因毒品危害防制條例案件，經檢察官提起公訴（98年度
毒偵字第2184號），被告於本院準備程序中自白犯罪，本院認有
刑事訴訟法第273 條之1 第1 項之情形，合議裁定由受命法官獨
任進行簡式審判程序，茲審理判決如下：
    主  文
陳贏介施用第二級毒品，處有期徒刑肆月。又施用第一級毒品，
處有期徒刑捌月，扣案之海洛因壹包（淨重壹點陸零公克）沒收
銷燬之。應執行有期徒刑拾壹月，扣案之海洛因壹包（淨重壹點
陸零公克）沒收銷燬之。
    事  實
一、陳贏介前於民國（下同）93年間，因施用毒品案件，經本院
    以93年度毒聲字第512 號裁定送觀察、勒戒後，認無繼續施
    用毒品之傾向，業於93年10月8 日執行完畢釋放，並由臺灣
    彰化地方法院檢察署檢察官以93年度戒毒偵字第1405號為不
    起訴處分確定。詎其仍不知悔改，於前開觀察、勒戒執行完
    畢釋放後5 年內，復基於施用第二級毒品甲基安非他命之犯
    意，於98年9 月23日上午某時許，在其位於彰化縣田中鎮鎮
    ○里○○路2 段271 號住處內，將毒品甲基安非他命置於玻
    璃球管內，再以火燒烤後吸食其煙霧之方式，施用第二級毒
    品甲基安非他命1 次；又基於施用第一級毒品海洛因之犯意
    ，於同日中午12時許，在其前揭住處內，以將毒品海洛因摻
    入香煙內點燃吸食煙霧之方式，施用第一級毒品海洛因1 次
    ；嗣於98年9 月23日晚上11時45分許，在彰化縣社頭鄉社頭
    村光明巷52弄18號前，因形跡可疑為警盤查，盤查時為警發
    現並扣得陳贏介自行丟棄之第一級毒品海洛因1 包（淨重1.
    60公克），經徵其同意採集尿液送驗後，結果呈安非他命、
    甲基安非他命、可待因及嗎啡陽性反應，始查悉上情。
二、案經彰化縣警察局田中分局報請臺灣彰化地方法院檢察署檢
    察官偵查起訴。
    理  由
一、按除被告所犯為死刑、無期徒刑、最輕本刑為3 年以上有期
    徒刑之罪或高等法院管轄第一審案件者外，於刑事訴訟法第
    273 條第1 項程序進行中，被告先就被訴事實為有罪之陳述
    時，審判長得告知被告簡式審判程序之旨，並聽取當事人、
    代理人、辯護人及輔佐人之意見後，裁定進行簡式審判程序
    ；除簡式審判程序、簡易程序及第376 條第1 款、第2 款所
    列之罪之案件外，第一審應行合議審判，刑事訴訟法第273
    條之1 第1 項、第284 條之1 分別定有明文。本件被告陳贏
    介所犯係死刑、無期徒刑、最輕本刑為3 年以上有期徒刑或
    高等法院管轄第一審案件以外之罪，並於本院行準備程序時
    就被訴事實為有罪之陳述，本院合議庭依前揭規定，經評議
    結果，裁定改由受命法官獨任行簡式審判程序，先予敘明。
二、上揭事實，業據被告陳贏介於本院準備程序及審理時均坦承
    不諱，且其於98年9 月24日為警所採取之尿液，經送鑑驗結
    果，確呈安非他命、甲基安非他命、嗎啡、可待因陽性反應
    ，此有彰化縣警察局田中分局委託檢驗尿液代號與真實姓名
    對照認證單、詮昕科技股份有限公司98年10月2 日報告編號
    00000000號濫用藥物尿液檢驗報告各1 紙及照片7 張附卷可
    稽，另扣案之白色結晶體1 包，確實含第一級毒品海洛因成
    分（淨重1.60公克），此有法務部調查局濫用藥物實驗室鑑
    定書1 紙附卷可稽，足徵被告之自白與事實相符，堪以採信
    。另查，被告曾於93年間，因施用毒品案件，經本院以93年
    度毒聲字第512 號裁定送觀察、勒戒後，認無繼續施用毒品
    之傾向，於93年10月8 日執行完畢釋放，並由臺灣彰化地方
    法院檢察署檢察官以93年度戒毒偵字第1405號為不起訴處分
    確定等情，有臺灣高等法院被告前案紀錄表及臺灣彰化地方
    法院檢察署刑案資料查註紀錄表各一份附卷可參，被告顯係
    於受觀察、勒戒執行完畢釋放後，5 年內再犯毒品危害防制
    條例第10條第1 項、第2 項之罪，依同條例第23條第2 項規
    定，應依法論科。綜上所述，本件犯罪事證明確，被告前開
    犯行洵堪認定。
三、查海洛因及甲基安非他命分別係毒品危害防制條例第2 條第
    2 項第1 款、第2 款所稱之第一級、第二級毒品，依法均不
    得持有、施用。核被告所為，係犯毒品危害防制條例第10條
    第1 項之施用第一級毒品罪及同條例第10條第2 項之施用第
    二級毒品罪。被告於施用前持有第一級毒品海洛因、第二級
    毒品甲基安非他命之低度行為，各為施用之高度行為所吸收
    ，均不另論罪。又被告所犯上開於98年9 月23日上午某時許
    、同日中午12時許，先、後分別施用第二級毒品甲基安非他
    命及第一級毒品海洛因之犯行，犯意各別，行為不同，應分
    論併罰。爰審酌被告曾因施用毒品經執行觀察、勒戒後，仍
    未能戒斷其施用毒品之惡習，再犯本件施用毒品犯行，足見
    其雖經毒品戒治之治療程序，猶未能戒絕毒品而再次施用，
    惡行非輕，顯未能善體國家設置觀察、勒戒機構，協助毒品
    施用者戒除毒癮之良法美意，惟念及施用毒品本質上係戕害
    自身健康之行為，尚未嚴重破壞社會秩序或侵害他人權益，
    犯罪後坦承犯行，態度尚屬良好等一切情狀，各量處如主文
    所示之刑，並定其應執行之刑。扣案之海洛因1 包（驗餘淨
    重1.60公克），為查獲之毒品，不問是否為被告所有，應依
    毒品危害防制條例第18條第1 項前段規定，宣告沒收銷燬之
    。
四、據上論斷，應依刑事訴訟法第273 條之1 第1 項、第299 條
    第1 項前段，毒品危害防制條例第10條第1 項、第2 項、第
    18條第1 項前段，刑法第11條前段、第51條第5 款，判決如
    主文所示。
五、如不服本判決，得於判決書送達之日起10日內，以書狀敘述
    理由，向本庭提出上訴。
本案經檢察官楊聰輝到庭執行職務。
中    華    民    國    99    年    12    月    14    日
                  刑事第九庭          法  官  黃齡玉
以上正本證明與原本無異。
如不服本判決應於收受判決後10日內向本院提出上訴書狀，並應
敘述具體理由；其未敘述上訴理由者，應於上訴期間屆滿後20日
內向本院補提理由書（均須按他造當事人之人數附繕本）「切勿
逕送上級法院」。
中    華    民    國    99    年    12    月    14    日
                                      書記官  李噯靜
附錄本案論罪科刑法條全文：
毒品危害防制條例第10條
施用第一級毒品者，處 6 月以上 5 年以下有期徒刑。
施用第二級毒品者，處 3 年以下有期徒刑。

司法院資訊處製作；財團法人民間司法改革基金會備份。
